【裁判字號】    97,裁,4697
【裁判日期】    971003
【裁判案由】    虛報進口貨物產地
【裁判全文】
最  高  行  政  法  院  裁  定
                                      97年度裁字第4697號
聲  請  人  滿穗有限公司
代  表  人  甲○○
上列聲請人因與相對人財政部高雄關稅局間虛報進口貨物產地事
件，對於中華民國97年2月27日本院97年度裁字第1571號裁定，
聲請再審，經高雄高等行政法院移送，本院裁定如下：
    主  文
再審之聲請駁回。
再審訴訟費用由聲請人負擔。
    理  由
一、按對於確定裁定聲請再審，應依行政訴訟法第283條準用第
    277條第1項第4款之規定表明再審理由，此為必須具備之程
    式。所謂表明再審理由，必須指明確定裁定有如何合於再審
    事由之具體情事，始為相當。倘僅泛言有何條款之再審事由
    ，而無具體情事者，尚難謂已合法表明再審理由。如未表明
    再審理由，法院無庸命其補正。
二、本件聲請人以本院97年度裁字第1571號確定裁定有行政訴訟
    法第273條第1項第1款、第13款、第14款再審事由，聲請再
    審，略以：聲請人於民國94年12月26日委由國鑫報關企業有
    限公司，向相對人所屬分局報運自韓國進口乾香菇二批，確
    實購自韓國農家，且自韓國報運直接運抵高雄港，未虛報貨
    物原產地。相對人查驗結果認定產地為中國大陸，屬不准輸
    入之大陸物品，且認聲請人涉有虛報進口貨物產地，逃避管
    制情事，依海關緝私條例第37條第3項轉據同條例第36條第1
    項及第3項規定，分別裁處貨價1倍之罰鍰，並沒入貨物。然
    原審判決（高雄高等行政法院96年度訴字第441號）置明訂
    之法規而消極不適用，採認產地委員會之決議為據，未敘明
    原產地有何疑義，其適用法律自有錯誤。次查駐韓代表處經
    濟組已於95年2月13日函覆相對人，說明系爭香菇其產地為
    韓國，該函覆在原審訴訟程序中已存在，如加斟酌必可有利
    聲請人。再者，原審法院審理中，聲請人提出多項重要證物
    ，如原產地證明、進口報關證明書、駐韓經濟組95年12月4
    日採集之香菇樣品，足證系爭香菇產地確實來自韓國非中國
    大陸，原審法院卻未加斟酌顯有疏漏云云。
三、經核聲請人之上開理由，無非說明其對於前訴訟程序原審之
    確定判決不服之理由，然對於本院上開確定裁定以其上訴理
    由狀所載內容，非具體表明原審判決合於不適用法規、適用
    法規不當、或行政訴訟法第243條第2項所列各款情形，難謂
    對原審判決如何違背法令已有具體之指摘為由，裁定駁回其
    上訴，究有如何合於行政訴訟法第273條第1項第1款所定再
    審事由之具體情事，則未據敘明，於法自有未合。次查，聲
    請人提起上訴，是否合法，係屬本院應依職權調查裁判之事
    項，若對本院以其上訴為不合法而予駁回之裁定，以發見未
    經斟酌之證物為由聲請再審，應專屬本院管轄（參本院95年
    8月份庭長法官聯席會議）。聲請人主張本院上開確定裁定
    有行政訴訟法第273條第1項第13款、第14款再審事由乙節，
    其雖提出韓國企業自中國大陸進口菌包統計表、公證書及駐
    韓代表處經濟組函為憑，惟該文書並不足以影響原確定裁定
    認其上訴為不合法之結果，則其依行政訴訟法第273條第1項
    第13款、第14款規定對本院上開確定裁定聲請再審，亦不合
    法，均應予駁回。
四、據上論結，本件聲請為不合法。依行政訴訟法第283條、第
    278條第1項、第104條、民事訴訟法第95條、第78條，裁定
    如主文。
中    華    民    國    97    年    10    月    3     日
                    最高行政法院第五庭
                        審判長法官  劉  鑫  楨
                              法官  王  德  麟
                              法官  黃  淑  玲
                              法官  吳  慧  娟
                              法官  曹  瑞  卿
以  上  正  本  證  明  與  原  本  無  異
中    華    民    國    97    年    10    月    6     日
                              書記官  王  史  民


司法院資訊處製作；財團法人民間司法改革基金會備份。
